臺灣彰化地方法院交通事件裁定　九十六年度交聲字第八四五號
原處分機關　交通部公路總局臺中區監理所彰化監理站
異　議　人
即受處分人　乙○○
上列受處分人因違反道路交通管理處罰條例案件，對於交通部公
路局臺中區監理所彰化監理站民國九十六年九月六日所為之處分
（彰監四字第裁六四─Ｉ00000000號），聲明異議，本
院裁定如下：
    主  文
異議駁回。
    理  由
一、原處分機關係以：本案為彰化縣警察局員林分局於民國九十
    六年五月三日以彰警交字第Ｉ00000000號違規通知
    單，當場舉發異議人即受處分人乙○○騎乘車牌號碼三ＧＷ
    ─八六六號重型機車，於同日下午五時十五分許，在彰化縣
    員林鎮○○路「行經有燈光號誌管之交岔路口闖紅燈」違規
    ，爰依道路交通管理處罰條例第五十三條第一項、第六十三
    條第一項第三款之規定裁處新臺幣（下同）四千五百元，並
    記違規點數三點等語。異議人即受處分人乙○○則以：伊當
    時係自彰化縣員林鎮○○路○○道直接左轉進入一三八巷（
    並非採取二段左轉），且其左轉時之莒光路燈號為綠燈（一
    三八巷之行進方向則為紅燈），雖依安全上之考量，宜採二
    段式左轉，然其並無闖紅燈，伊本來自認也有錯誤，所以要
    去繳付罰鍰，但因逾期致罰鍰加倍，乃提出本件聲明異議等
    語。
二、按「汽車駕駛人，行經有燈光號誌管制之交岔路口闖紅燈者
    ，處新臺幣一千八百元以上五千四百元以下罰鍰。」，道路
    交通管理處罰條例第五十三條第一項定有明文。又汽車駕駛
    人有前開道路交通管理處罰條例第五十三條第一項所定之情
    形時，除依原條文處罰鍰外，並予記點三點，道路交通管理
    處罰條例第六十三條第一項第三款亦著有明文。
三、經查：異議人即受處分人乙○○於本院訊問時，坦承其有於
    九十六年五月三日下午五時十五分許，騎乘車牌號碼三ＧＷ
    ─八六六號重型機車，行經彰化縣員林鎮○○路，並自上開
    莒光路快車道直接左轉進入莒光路一三八巷內等情；又證人
    即舉發員警甲○○於本院訊問時到庭具結證稱：雖然本案之
    實際舉發狀況，因時間已久而不復記意，然其舉發駕駛人闖
    紅燈，均係確有親眼看見異議人闖紅燈才加以舉發等語；再
    按「機器腳踏車行駛至交岔路口，其轉彎，應依標誌或標線
　　之規定行駛；無標誌或標線者，應依第一百零二條及下列規
　  定行駛：一、內側車道設有禁行機車標誌或標線者，應依兩
    段方式進行左轉，不得由內側或其他車道左轉。二、在三快
　　車道以上單行道道路，行駛於右側車道或慢車道者，應以兩
  　段方式進行左轉彎；行駛於左側車道或慢車道者，應以兩段
　  方式進行右轉彎。」，道路交通安全規則第九十九條第二項
    定有明文，而彰化縣員林鎮○○路與莒光路一三八巷路口前
    之莒光路內側車道繪設有「禁行機車」標誌，且該路口標設
    有「機車停等區」等情，有彰化縣警察局員林分局九十六年
    十一月二十八日員警分五字第０九六００二四三一０號函附
    之現場照片四幀在卷可憑，是異議人自彰化縣員林鎮○○路
    往莒光路一三八巷方向行駛時，需靠外側車道或機車優先道
    行駛，並於欲左轉進入上開莒光路一三八巷口內時，依前開
    道路交通安全規則第九十九條第二項之規定，應依兩段方式
    進行左轉，是異議人未依規定採取兩段方式左轉，其於彰化
    縣員林鎮○○路一三八巷行進燈號為紅燈之際左轉進入，自
    有「行經有燈光號誌管之交岔路口闖紅燈」之違規行為，足
    以認定。異議人辯稱：伊並未闖紅燈云云，尚無可採。從而
    ，原處分機關爰引道路交通管理處罰條例第五十三條第一項
    、第六十三條第一項第三款之規定，裁處為駕駛人之異議人
    四千五百元，並記違規點數三點，合無不當；本件異議為無
    理由，應予駁回。
據上論斷，應依道路交通案件處理辦法第十九條，裁定如主文。
中　　華　　民　　國　九十六　年　十二　　月　三十一　日
                  交通法庭　法  官  李雅俐
以上正本證明與原本無異
如不服本裁定，應於裁定送達後5日內，向本院提出抗告狀。
中　　華　　民　　國　九十六　年　十二　  月　三十一　日
                            書記官  黃幼華
